臺灣士林地方法院民事裁定          100年度司財管字第139號
聲  請  人  臺灣士林地方法院檢察署檢察官
上列聲請人聲請選任被繼承人朱正明遺產管理人事件，本院裁定
如下：
    主  文
選任財政部國有財產局臺灣北區辦事處為被繼承人朱正明之遺產
管理人。
准對被繼承人朱正明（男、民國9 年10月3 日出生、身分證統一
編號：Ｚ000000000號、生前籍設臺北市○○區○○路149 號、民
國100 年7 月3 日死亡）之大陸地區以外繼承人為承認繼承之公
示催告。
被繼承人朱正明之大陸地區以外繼承人，應自前項公示催告最後
登載新聞紙之日起，1 年2 個月內承認繼承，上述期限屆滿，無
繼承人承認繼承時，被繼承人朱正明之遺產，於清償債權並交付
遺贈物後，如有剩餘即歸屬國庫。
程序費用由被繼承人朱正明遺產負擔。
    理  由
一、按繼承開始時，繼承人有無不明，而無親屬會議或親屬會議
    未於一個月內選定遺產管理人者，利害關係人或檢察官得聲
    請法院選任遺產管理人，並由法院依公示催告程序，定6 個
    月以上之期限，公告繼承人，命其於期限內承認繼承，民法
    第1177條、第1178條第1 項、第2 項規定甚明。
二、本件聲請意旨略以：被繼承人朱正明（男、民國9 年10月3
    日出生、身分證統一編號：Ｚ000000000號、生前籍設臺北市
    ○○區○○路149 號）於民國100 年7 月3 日於台北市○○
    區○○路149 號住處死亡，並遺有公教退休金存款。惟被繼
    承人朱正明之配偶已歿，又查無子女及其他親屬，其繼承人
    處於有無不明之狀態，復無親屬會議選定遺產管理人，聲請
    人為檢察官，爰聲請鈞院選任遺產管理人等語，並提出戶籍
    謄本、死亡證明書、戶政事務所函、稅務電子閘門財產所得
    調件明細表、臺灣銀行總歸戶查詢（均附於臺灣士林地方法
    院檢察署100 年度民參字第24號偵查卷宗內）等件為證。
三、聲請人主張之事實，業據聲請人陳明在卷，並提出前揭事證
    為憑，依上開證據所示，堪信為真實。本件被繼承人朱正明
    遺有財產，惟有無繼承人不明，且無親屬會議選定遺產管理
    人，聲請人依法得為本件聲請，本案亦有選任遺產管理人必
    要。本院考量財政部國有財產局為管理國家財政之法定機關
    ，確實具有相當之公信力，且被繼承人之遺產於公示催告程
    序後無人承認繼承，依法即歸屬國庫，而本院函詢財政部國
    有財產局臺灣北區辦事處對聲請人聲請選任其為遺產管理人
    乙事具體表示意見，該處回復請職權卓處，有財政部國有財
    產局臺灣北區辦事處100 年10月24日台財產北接字第100002
    8773號函附卷可稽，本院因認以選任財政部國有財產局臺灣
    北區辦事處為被繼承人朱正明之遺產管理人為適妥，並依法
    為承認繼承之公示催告。
四、依非訟事件法第157條規定裁定如主文。
五、如不服本裁定，應於裁定送達後10日內，以書狀向本院提出
    抗告狀，並繳納抗告費新臺幣1,000 元。
中    華    民    國   100    年    11    月    24    日
                  家事庭司法事務官